pt-PT: Variedade de longan: Biew Kiew; Chico Pineras; Chompoo; Haew; Kohala; Sem sementes; Outro
en: Longan variety: Biew Kiew; Chico Pineras; Chompoo; Haew; Kohala; Seedless; Other
fi: Longaanilajike: Biew Kiew; Chico Pineras; Chompoo; Haew; Kohala; Siemenetön; Muu
sl-SI: Sorta Longan: Biew Kiew; Chico Pineras; Chompoo; Haew; Kohala; Brez semen; Drugo
ro-RO: Varietatea de longan: Biew Kiew; Chico Pineras; Chompoo; Haew; Kohala; Fără sâmburi; Altele
th: พันธุ์ลำไย: เบี้ยวเขียว; ชิโก พิเนราส; สีชมพู; แห้ว; โคฮาลา; ไร้เมล็ด; อื่นๆ
el: Ποικιλία Λονγκάν: Biew Kiew; Chico Pineras; Chompoo; Haew; Kohala; Χωρίς κουκούτσι; Άλλο
nl: Longan variëteit: Biew Kiew; Chico Pineras; Chompoo; Haew; Kohala; Pitloos; Anders
hr-HR: Sorta Longan: Biew Kiew; Chico Pineras; Chompoo; Haew; Kohala; Bez sjemenki; Ostalo
tr: Longan meyvesi çeşidi: Biew Kiew; Chico Pineras; Chompoo; Haew; Kohala; Çekirdeksiz; Diğer
it: Varietà di longan: Biew Kiew; Chico Pineras; Chompoo; Haew; Kohala; Senza semi; Altro
de: Longan-Sorte: Biew Kiew; Chico Pineras; Chompoo; Haew; Kohala; Kernlos; Sonstige
sv: Longan-sorten: Biew Kiew; Chico Pineras; Chompoo; Haew; Kohala; Kärnfri; Annat
sk-SK: Odroda longanu: Biew Kiew; Chico Pineras; Chompoo; Haew; Kohala; Bez semien; Iné
zh-CN: 龙眼品种: 储良; Chico Pineras; 琼普; 亥乌; 科哈拉; 无核; 其他
pt-BR: Longan variedade: Biew Kiew; Chico Pineras; Chompoo; Haew; Kohala; Sem sementes; Outro
lt-LT: Longanų rūšis: Biew Kiew; Chico Pineras; Chompoo; Haew; Kohala; Be sėklų; Kita
vi: Giống nhãn: Biew Kiew; Chico Pineras; Chompoo; Haew; Kohala; Không hạt; Khác
es: Variedad de longan: Biew Kiew; Chico Pineras; Chompoo; Haew; Kohala; Sin semillas; Otro
nb: Longan-variant: Biew Kiew; Chico Pineras; Chompoo; Haew; Kohala; Stenfri; Annet
ko: 용안 품종: 비우 키우; 치코 피네라스; 촘푸; 해우; 코할라; 씨 없는 품종; 기타
ru: Сорт лонгана: Бью Кью; Чико Пинерас; Чомпу; Хэв; Кохала; Без косточек; Другое
pl: Odmiana longanu: Biew Kiew; Chico Pineras; Chompoo; Haew; Kohala; Odmiana bezpestkowa; Inne
fr: Variété de longane: Biew Kiew; Chico Pineras; Chompoo; Haew; Kohala; Sans noyau; Autre
bg-BG: Сорт Лонган: Biew Kiew; Chico Pineras; Chompoo; Haew; Kohala; Без семки; Други
zh-TW: 龍眼品種: 苗僑; Chico Pineras; 瓊普; 赫烏; 科哈拉; 無籽; 其他
cs: Odrůda Longan: Biew Kiew; Chico Pineras; Chompoo; Haew; Kohala; Bez pecek; Jiné
da: Longansorten: Biew Kiew; Chico Pineras; Chompoo; Haew; Kohala; Kernefri; Andet
hu: Longán fajta: Biew Kiew; Chico Pineras; Chompoo; Haew; Kohala; Mag nélküli; Egyéb
ja: リュウガンの種類: ビュウキュウ; チコ・ピネラス; チョンプー; ハエウ; コハラ; 種なし; その他